臺灣臺中地方法院民事裁定　　　　　　 96年度家聲字第267號
聲　請　人　丙○○
上列當事人因養父母死亡後聲請許可終止收養事件，本院裁定如
下：
    主  文
准予終止聲請人丙○○（女、民國○○○年○○月○○日生，身
分證統一編號：Ｚ000000000號）與葉水含（男、民國
○年○月○日生，民國六十八年七月十五日死亡）、李淑珍（女
、民國○○○年○月○○○日生，民國八十九年九月十四日死亡
）間之收養關係。
程序費用由聲請人負擔。
    理  由
一、聲請意旨略以：聲請人丙○○（女、民國○○○年○○月○
    ○日生，身分證統一編號：Ｚ000000000號）為葉
    水含（男、民國十年六月五日生）、李淑珍（女、民國○○
    ○年○月○○○日生）之養女，惟聲請人未曾與養父母同住
    ，而葉水含、李淑珍相繼於六十八年七月十五日及八十九年
    九月十四日死亡，無法繼續收養關係，且聲請人欲回復與本
    生父母之關係，爰依民法第一千零八十條之一第一項之規定
    ，聲請許可終止聲請人與養父母葉水含、李淑珍之收養關係
    等語。並提出戶籍謄本四份為證。
二、按養父母死亡後，養子女得聲請法院許可終止收養；法院認
    終止收養顯失公平者，得不許可之，九十六年五月二十三日
    修正公布之民法第一千零八十條之一第一項、第四項分別定
    有明文。經查，聲請人主張之事實，除據聲請人提出戶籍謄
    本四份為證外，並據證人即聲請人本生父母張志遠、張賴民
    到庭證述略以：「（聲請人丙○○何時被收養？）聲請人丙
    ○○二、三歲就被收養人收養，聲請人丙○○從小就跟我們
    同住，聲請人丙○○不喜歡去被收養人家住，被收養人沒有
    女兒，所以就給他們收養，養父以前是我們同事同鄉，聲請
    人的生活費都是我們支付的，只有過年時有來探視聲請人，
    聲請人實際上並沒有跟收養人同住。他們有兩個小孩一個乙
    ○○、一個甲○○，養父母已經死亡了，聲請人丙○○要終
    止收養關係，我們同意，我們也願意與聲請人回復親子關係
    。他們另外有兩個兒子，對他們沒有影響，我其他女兒同意
    聲請人終止收養關係，回復我們的親子關係。我其他四個女
    兒都嫁出去了」等語；再據證人即葉水含及李淑珍之子甲○
    ○到庭證述略以：「我父母親從小有收養聲請人，但是我們
    從小沒有同住，因為我們沒有姊妹，我的父母親都已經過逝
    了，聲請人要終止收養，我們沒有意見，因為對我們沒有影
    響」等語（均參見本院九十六年十月三十一日訊問筆錄）。
    是本件終止收養動機既無不當，且葉水含、李淑珍尚有其他
    直系血親卑親屬存在，終止本件收養，對於葉水含、李淑珍
    並無特別不利益，是本件聲請人聲請終止其與葉水含、李淑
    珍之收養關係，應無顯失公平之情形，於法尚無不合，爰依
    前揭規定許可之。
三、依非訟事件法第二十一條第一項前段，裁定如主文。
中　　華　　民　　國　　96　　年　　11　　月　　 5　　日
                  家事法庭    法  官  簡賢坤
以上正本係照原本作成。
如對本裁定抗告須於裁定送達後十日內向本院提出抗告狀，並應
繳納抗告費新臺幣一千元。
中　　華　　民　　國　　96　　年　　11　　月　　 5　　日
                              書記官  林錦源
